【裁判字號】    98,上易,779
【裁判日期】    981223
【裁判案由】    業務過失傷害
【裁判全文】
臺灣高等法院高雄分院刑事判決         98年度上易字第779號
上  訴  人  臺灣高雄地方法院檢察署檢察官
被      告  甲○○
上列上訴人因被告業務過失傷害案件，不服臺灣高雄地方法院98
年度審勞安易字第1 號中華民國98年8 月12日第一審判決（起訴
案號：臺灣高雄地方法院檢察署97年度調偵字第1084號），提起
上訴，本院判決如下：
    主  文
上訴駁回。
    事實及理由
一、本案經本院審理結果，認第一審以被告甲○○犯業務過失傷
    害罪，判處拘役40日，如易科罰金，以新台幣（下同）1 千
    元折算1 日；緩刑2 年。核其認事用法及量刑均無不當，應
    予維持，並引用第一審判決書記載之事實、證據及理由（如
    附件）。
二、檢察官上訴意旨略以：(一)本件原審以被告疏未裝置防止移動
    梯滑溜之設備，致令告訴人受傷，念被告於偵審程序中始終
    坦承犯行，且業與告訴人以27萬元達成和解，並已實際清償
    15萬元，有同意書、郵政國內匯款執據、郵政國內匯款單、
    郵政存簿儲金簿影本等件附卷可稽，犯後態度尚稱良好，另
    斟以告訴人傷勢之情形，及被告之品行、智識程度等一切情
    狀，爰量處上開刑度，判決中並未就被告之品行、智識程度
    等事項具體說明，其量刑是否妥適即無從據以斷定，實有判
    決理由未備之違誤。(二)被告雖以27萬元與告訴人達成和解，
    並言明於民國98年6 月20日前給付完畢，然迄今僅支付15萬
    元，剩餘12萬元則未支付，原審亦知此情，仍未附帶任何條
    件，而予被告緩刑2 年之宣告，其緩刑之宣告亦有不當之處
    等語，提起上訴，指摘原判決不當。
三、經查：
  (一)按關於刑之量定，係實體法上賦予法院得為自由裁量之事項
    ，倘其未有逾越法律所規定之範圍，或濫用其權限，即不得
    任意指摘為違法（最高法院75年度台上字第7033號判例意旨
    參照）。且在同一犯罪事實與情節，如別無其他加重或減輕
    之原因，下級審量定之刑，亦無過重或失輕之不當情形，則
    上級審法院對下級審法院之職權行使，原則上應予尊重（最
    高法院85年度台上字第2446號判決意旨參照）。查原審已審
    酌被告疏未裝置防止移動梯滑溜之設備，致令告訴人受傷，
    固有不該。惟念被告於偵審程序中始終坦承犯行，且業與告
    訴人以27萬元達成和解，並已實際清償15萬元，有同意書、
    郵政國內匯款執據、郵政國內匯款單、郵政存簿儲金簿影本
    等件在卷可稽，犯後態度尚稱良好。末斟以告訴人傷勢之情
    形（即被告犯罪所生之損害），及被告之品行、智識程度等
    一切情狀，爰量處如上開所示之刑，並依被告之經濟狀況，
    諭知以1 千元折算1 日之易科罰金折算標準。本院認原審已
    就刑法第57條揭示之各種量刑條件妥為斟酌，難謂有何違法
    失當之處。至判決於科刑之理由，如僅載稱審酌被告之品行
    、犯罪之動機、目的、手段、犯後態度等一切情狀，因如此
    記載，均僅為法律抽象之一般規定，並未說明各該事項之具
    體情形，其量刑是否妥適無從據以斷定，自有判決理由未備
    之違法，最高法院94年度台上字第2131號判決意旨固可參照
    。惟本件原判決並非僅泛稱審酌被告之品行、犯罪之動機、
    目的、手段、犯後態度等法律抽象之一般規定，已詳敘上揭
    各種量刑條件之具體理由，既未逾法定刑度，又無濫用量刑
    權限之情形，即不得遽指為違法。檢察官上訴意旨徒執原判
    決未就被告之品行、智識程度等事項具體說明，其量刑是否
    妥適即無從據以斷定，實有判決理由未備之違誤云云，顯有
    誤會，尚不足採。
  (二)刑罰之量定，係屬實體法上賦予審判法院自由裁量之職權，
    是於法定刑度之內，且客觀上無明顯濫權情形時，即無違法
    可言。又宣告緩刑時，附帶負擔或條件與否，亦屬法院得自
    由裁量之職權，法院衡量結果，如認為不須為緩刑宣告時附
    帶負擔或條件，因非特別給予寬典處遇，自毋庸贅行敘述理
    由。原判決就其如何宣告緩刑，已載明係審酌被告前固因故
    意犯妨害兵役案件，經法院判處有期徒刑2 月確定，惟於90
    年1 月11日易科罰金執行完畢後，5 年以內未曾因故意犯罪
    受有期徒刑以上刑之宣告，有臺灣高等法院被告前案紀錄表
    1 紙在卷可按，其因一時疏失，偶罹刑典，且犯後坦承犯行
    ，並已與告訴人達成和解，態度良好，均業如前述，經此罪
    刑之宣告，當知所警惕，信無再犯之虞，因認對被告所宣告
    之刑，以暫不執行為適當，爰併予宣告緩刑2 年，以啟自新
    。經核並無顯然濫權之違法情事，縱於緩刑宣告時未附帶負
    擔或條件，於法尚難認有不合。檢察官上訴意旨僅以被告雖
    與告訴人達成和解，然剩餘12萬元未支付，認原判決緩刑之
    宣告未附帶任何條件，容有不當云云，亦不能認屬適法之上
    訴理由。
  (三)綜上所述，本件檢察官上訴，指摘原判決不當，請求撤銷原
    審判決，為無理由，應予駁回。
四、據上論斷，應依刑事訴訟法第368 條、第373 條，判決如主
    文。
本案經檢察官姜麗儒到庭執行職務。
中    華    民    國    98    年    12    月    23    日
                  刑事第九庭    審判長法  官  莊秋桃
                                      法  官  謝宏宗
                                      法  官  裕斗
以上正本證明與原本無異。
不得上訴。
中    華    民    國    98    年    12    月    23    日
                                      書記官  張宗芳
附表：
臺灣高雄地方法院刑事判決           98年度審勞安易字第1號
公  訴  人  臺灣高雄地方法院檢察署檢察官
被      告  甲○○
上列被告因業務過失傷害案件，經檢察官提起公訴（97年度調偵
字第1084號），被告於本院準備程序為有罪之陳述，經裁定依簡
式審判程序審理，判決如下：
    主  文
甲○○犯業務過失傷害罪，處拘役肆拾日，如易科罰金，以新臺
幣壹仟元折算壹日。緩刑貳年。
    事  實  及  理  由
一、犯罪事實要旨：
    甲○○為「高雄捷運紅線R14 （巨蛋）車站新建工程」中「
    防火填塞」部分之承包商（下包商），平日以施作工程為業
    ，為從事業務之人，且為勞工安全衛生法所稱之雇主，本應
    注意雇主對於使用之移動梯，應採取防止滑溜之必要措施，
    而依當時客觀狀況，並無不能注意之情事，竟疏未裝置防止
    移動梯滑溜之設備，即任由勞工許逸宏施工。嗣許逸宏於96
    年12月30日2 時許，攀附乙座移動梯（下稱前開梯子）進行
    站頂防火泥填塞工程之際，因前開梯子滑動而失足墜落，復
    因無適當之安全帶攔阻，遂直接撞擊地面，致受有左脛骨及
    腓骨遠端骨折之傷害。案經許逸宏告訴。
二、前開犯罪事實，有下列證據足資證明：
  1.被告甲○○迭於偵、審程序中之自白。
  2.證人即告訴人許逸宏於偵查中之證述。
  3.重仁骨科醫院、行政院國軍退除役官兵輔導委員會台北榮民
    總醫院診斷證明書各1 紙、承攬工程契約書1 份、現場照片
    2 張。
三、按雇主對於使用之移動梯，應採取防止滑溜之必要措施，勞
    工安全衛生設施規則第229 條第4 款定有明文。被告為從事
    業務之人，又係告訴人之雇主，且依當時客觀狀況，並無不
    能注意之情事，竟疏未裝置防止移動梯滑溜之設備，致發生
    告訴人受傷之結果，則核被告所為，乃係犯刑法第284 條第
    2 項前段之業務過失傷害罪。
四、本院審酌被告疏未裝置防止移動梯滑溜之設備，致令告訴人
    受傷，固有不該。惟念被告於偵審程序中始終坦承犯行，且
    業與告訴人以新臺幣（下同）27萬元達成和解，並已實際清
    償15萬元，有同意書、郵政國內匯款執據、郵政國內匯款單
    、郵政存簿儲金簿影本等件在卷可稽，犯後態度尚稱良好。
    末斟以告訴人傷勢之情形（即被告犯罪所生之損害），及被
    告之品行、智識程度等一切情狀，爰量處如主文所示之刑，
    並依被告之經濟狀況，諭知以1,000 元折算1 日之易科罰金
    折算標準。
五、被告固前因故意犯妨害兵役案件，經法院判處有期徒刑2 月
    確定，惟於90年1 月11日易科罰金執行完畢後，5 年以內未
    曾因故意犯罪受有期徒刑以上刑之宣告，有臺灣高等法院被
    告前案紀錄表1 紙在卷可按，其因一時疏失，偶罹刑典，且
    犯後坦承犯行，並已與告訴人達成和解，態度良好，均業如
    前述，經此罪刑之宣告，當知所警惕，信無再犯之虞，本院
    因認對被告所宣告之刑，以暫不執行為適當，爰併予宣告緩
    刑2 年，以啟自新。
據上論結，應依刑事訴訟法第273 條之1 第1 項、第299 條第 1
項前段、第310 條之2 、第454 條第1 項，刑法第284 條第2 項
、第41條第1 項前段、第74條第1 項第2 款，刑法施行法第1 條
之1， 判決如主文。
本案經檢察官王朝弘到庭執行職務。
中    華    民    國    98    年    8     月    12    日
                  刑事第十庭  法  官  莊珮吟
以上正本證明與原本無異。
如不服本判決應於收受本判決後10日內向本院提出上訴書狀，並
應敘述具體理由，如未敘述上訴理由者，應於上訴期間屆滿後20
日內補提理由書狀於本院（均須按他造當事人之人數附繕本）「
切勿逕送上級法院」。
中    華    民    國    98    年    8     月    12    日
                              書記官  黃勤涵
◎附錄本案所犯法條：
《刑法第284 條第2 項─業務過失傷害罪》
從事業務之人，因業務上之過失傷害人者，處1 年以下有期徒刑
、拘役或1,000 元以下罰金，致重傷者，處3 年以下有期徒刑、
拘役或2,000 元以下罰金。
《刑法施行法第1 條之1 》
中華民國94年1 月7 日刑法修正施行後，刑法分則編所定罰金之
貨幣單位為新臺幣。
94年1 月7 日刑法修正時，刑法分則編未修正之條文定有罰金者
，自94年1 月7 日刑法修正施行後，就其所定數額提高為30倍。
但72年6 月26日至94年1 月7 日新增或修正之條文，就其所定數
額提高為3 倍。


司法院資訊處製作；財團法人民間司法改革基金會備份。
